臺灣嘉義地方法院刑事判決
110年度訴字第170號
公  訴  人  臺灣嘉義地方檢察署檢察官
被      告  鄭志約


上列被告因違反藥事法案件，經檢察官提起公訴（110年度偵字
第2206號），本院判決如下：
    主  文
鄭志約無罪。
    理  由
一、公訴意旨略以：被告鄭志約明知甲基安非他命係毒品危害防
    制條例所管制之第二級毒品，亦為藥事法所規範之禁藥，不
    得轉讓，竟基於轉讓禁藥甲基安非他命之犯意，於民國109
    年12月26日下午6時許，在雲林縣○○市○○路00巷0號3樓之1租
    屋處，無償轉讓重量不詳之甲基安非他命供林宏盈吸食五口
    。因認被告鄭志約涉犯藥事法第83條第1 項之轉讓禁藥罪嫌
    等語。
二、按犯罪事實應依證據認定之，無證據不得認定犯罪事實；不
    能證明被告犯罪者，應諭知無罪之判決，刑事訴訟法第154
    條第2 項、第301 條第1 項分別定有明文。又販賣、轉讓、
    施用、持有毒品等罪，供出毒品來源，因而破獲者，得減輕
    其刑，毒品危害防制條例第17條定有明文。從而犯前揭之罪
    ，而供出毒品來源者，乃有利於己之陳述，與一般無利害關
    係證人所為之陳述尚屬有別，為擔保其陳述之真實性，以避
    免為邀得寬典而為損人利己之不實陳述，是其陳述是否與事
    實相符，仍應調查其他證據以資審認，必達於一般之人均不
    致有所懷疑，而得確信其為真實之程度者，始得據為有罪之
    認定。亦即毒品交易之雙方，因具有對向性之關係，故對向
    共犯不利於被告本人之陳述，應有補強性法則之適用（最高
    法院107 年度台上字第1348號判決意旨參照）。而所謂補強
    證據，其所補強者，雖不以事實之全部為必要，但亦須因補
    強證據與原有證據之相互印證，足使犯罪事實獲得確信者，
    始足當之。另本案並無證據證明被告犯罪（詳下述），所以
    援引之證據並非作為認定被告犯罪事實之證據，自不以具有
    證據能力之證據為限，先予敘明。
三、公訴意旨認被告鄭志約涉犯轉讓禁藥罪嫌，無非以①被告之
    供述；②證人林宏盈之證述；③犯罪嫌疑人指認紀錄表；④手
    機門號0000000000號通訊監察譯文；⑤嘉義縣警察局刑警大
    隊搜索扣押筆錄暨扣押物品目錄表為其主要論據。　　
四、訊據被告鄭志約堅詞否認有何上開犯行，辯稱：案發當天證
    人林宏盈搭火車來斗六找我，我們就去吃飯，後來林宏盈在
    我斗六的租屋處向我借新臺幣（下同）5萬元，我表示沒錢
    ，林宏盈就改跟我兜售甲基安非他命1包，我就給他3,000元
    ，這就是後來我被警方查扣的毒品，過程中我並沒有請他施
    用甲基安非他命等語。經查：
（一）證人林宏盈雖於警詢及偵訊時證稱：我當時快要入監服刑
      ，所以跑去斗六請被告吃飯，之後我問被告身上有無甲基
      安非他命，可不可以請我吸幾口，被告就帶我去他的租屋
      處並拿甲基安非他命請我施用約五口云云（警卷第14頁、
      他卷第10-11頁）。然而，證人林宏盈於本院審理時卻改
      稱：我跟被告吃飯時有問可否請我施用甲基安非他命，被
      告表示沒有毒品，後來被告就載我去車站讓我搭車回家，
      當時兩人只是單純吃飯，之前因為緊張所以才指稱被告有
      請我施用毒品云云（本院卷第64-66頁），證述內容已有
      前後矛盾之瑕疵。證人林宏盈雖經公訴檢察官一再詰問，
      依然堅稱其在警偵訊時沒有說實話，當時會緊張所以講錯
      了等語（本院卷第67頁）。則證人林宏盈之說詞既然大相
      徑庭，自應進一步檢視其餘證據，尚難遽認其警詢及偵查
      中之證述屬實。
（二）細觀卷內被告所持用手機門號0000000000號與證人林宏盈
      於案發當日下午總共4則通話之通訊監察譯文，內容無非
      是被告邀約林宏盈前來斗六，林宏盈初始拒絕，後來則改
      變心意，被告便表示會去車站接他等聯繫經過（警卷第11
      頁）。兩人對話說詞並無暗語或隱晦不明字眼等啟人疑竇
      之處，通話時間則是下午1時許至5時許，亦非三更半夜等
      異常時段，其等又一致供稱在車站會合後先去吃飯，已如
      前述。足見依上開通訊監察譯文所示，至多僅能證明被告
      在通話後有與林宏盈見面，尚難逕認見面後被告有供應甲
      基安非他命予林宏盈，顯不足以補強證人林宏盈所指被告
      有無償轉讓禁藥乙節為真。
（三）再者，被告事後雖於110年1月22日經警方查獲持有甲基安
      非他命1包，此有嘉義縣警察局刑警大隊搜索扣押筆錄及
      扣押物品目錄表在卷可佐（警卷第32-35頁），惟斯時距
      離案發日期已相隔近1個月，參以扣案毒品毛重僅1.72公
      克，數量甚微，足認該包毒品與本案關連性薄弱，無法與
      證人林宏盈之證詞相互印證。準此，本院自不能徒憑被告
      遭查獲持有甲基安非他命之事實，率爾認定被告案發時係
      提供前開毒品予證人林宏盈吸食。
五、綜上所述，檢察官所提出本案之各項證據，尚未達於通常一
    般人均不致於有所懷疑，而得確信被告有轉讓禁藥犯行之程
    度，自不足以說服本院形成被告有罪之心證，依「罪證有疑
    、利於被告」之證據法則，即不得遽為不利於被告之認定，
    自應為被告無罪判決之諭知。
據上論斷，應依刑事訴訟法第301 條第1 項，判決如主文。
本案經檢察官邱朝智提起公訴、檢察官謝雯璣到庭執行職務。　
中　　華　　民　　國　　110 　年　　5 　　月　　20　　日
                  刑事第七庭  審判長法  官  蘇姵文
                                    法  官  凃啟夫
                                    法  官  洪裕翔
以上正本證明與原本無異。
如不服本判決應於收受判決後20日內向本院提出上訴書狀，並應
敘述具體理由；其未敘述上訴理由者，應於上訴期間屆滿後20日
內向本院補提理由書（均須按他造當事人之人數附繕本）「切勿
逕送上級法院」。
中　　華　　民　　國　　110 　年　　5 　　月　　20　　日
                                    書記官　李佳惠